臺灣臺北地方法院刑事判決　　　　　　　96年度易字第2032號
公　訴　人　臺灣臺北地方法院檢察署檢察官
被　　　告　甲○○
上列被告因違反毒品危害防制條例案件，經檢察官提起公訴（96
年度毒偵字第2203號），本院判決如下：
    主      文
甲○○施用第二級毒品，累犯，處有期徒刑陸月，如易科罰金，
以新臺幣壹仟元折算壹日，減為有期徒刑參月，如易科罰金，以
新臺幣壹仟元折算壹日。
扣案第二級毒品安非他命壹包（不含包裝袋，淨重零點壹參公克
）沒收銷燬；包裝上開毒品之包裝袋壹個、吸食器貳組均沒收。
    事      實
一、甲○○前因竊盜案件，經臺灣基隆地方法院以93年度訴字第
    351號刑事判決判處有期徒刑9月確定，及因過失傷害案件，
    經同院瑞芳簡易庭以93年度瑞交簡字第12號簡易判決判處有
    期徒刑2月確定，上開2案件經同院以93年度聲字第695號裁
    定定應執行刑為有期徒刑10月確定；復因違反槍砲彈藥刀械
    管制條例案件，經同院以93年度簡上字第37號判處拘役55日
    確定。上開3罪接續執行之結果，於民國94年10月10日縮刑
    期滿執行完畢。甲○○另因施用毒品案件，經臺灣基隆地方
    法院以93年度毒聲字第190號裁定送觀察、勒戒後，認無繼
    續施用毒品之傾向，由臺灣基隆地方法院檢察署檢察官於93
    年8月6日以93年度毒偵緝字第62號為不起訴處分，並於同日
    釋放出所。詎仍不知悔改，於前開觀察、勒戒執行完畢釋放
    後5年內，復基於施用第2級毒品安非他命之犯意，於96年3
    月21日上午9時至10時之間，在臺北縣坪林鄉漁光村19號前
    ，於其所租用之車號ZZ-5669號小貨車內，以將安非他命置
    於吸食器內用火燒烤加熱後再吸食其霧化氣體之方式，施用
    第二級毒品安非他命1次，嗣於同日下午1時許，在臺北縣坪
    林鄉北42線5公里處為警查獲，經採集其尿液送驗而知悉上
    情，並扣得安非他命1小包（淨重0.13公克）及自製吸食器2
    組。
二、案經臺北縣政府警察局新店分局報請臺灣臺北地方法院檢察
    署檢察官偵查起訴。
    理      由
一、訊據被告甲○○對於前揭犯罪事實坦承不諱，且其於96年3
    月22日為警查獲後採集之尿液，經送臺灣檢驗科技股份有限
    公司以酵素免疫分析法初步檢驗，復依氣相層析質譜議確認
    檢驗結果，確呈安非他命類藥物陽性反應，有臺灣檢驗科技
    股份有限公司96年4月9日濫用藥物尿液檢驗報告在卷可稽（
    見96年度毒偵字第1024號卷第96頁），又扣案透明晶體1包
    經警方以簡易快速篩檢試劑初步檢驗結果，呈安非他命反應
    （淨重0.13公克），有臺北縣政府警察局新店分局查獲涉嫌
    毒品危害防制條例毒品初步鑑驗報告單1紙附卷可按（見同
    上偵卷第85頁），此外，復有扣案之自製吸食器2組可憑，
    足徵被告前開出於任意性之自白與事實相符，堪以採信。
二、次按觀察、勒戒或強制戒治執行完畢釋放後，5年內再犯施
    用第一、二級毒品之罪者，檢察官應依法追訴，毒品危害防
    制條例第23條第2項定有明文。查被告前於93年間，因施用
    毒品案件，經依臺灣基隆地方法院93年度毒聲字第190號裁
    定送觀察、勒戒後，認無繼續施用毒品之傾向，而由臺灣基
    隆地方法院檢察署檢察官於93年8月6日以93年度毒偵緝字第
    62號為不起訴處分確定一節，有臺灣高等法院被告前案紀錄
    表、不起訴處分書在卷可按，堪認被告確於前開觀察、勒戒
    執行完畢釋放後之5年內，再犯本件施用毒品案件，是檢察
    官逕行起訴，即無不合。綜上，本案事證明確，被告犯行堪
    以認定，應依法論科。
三、按安非他命為毒品危害防制條例第2條第2項第2款明定之第
    二級毒品。核被告所為，係犯毒品危害防制條例第10條第2
    項之施用第二級毒品罪，其施用前後持有毒品之低度行為，
    為施用之高度行為所吸收，不另論罪。又被告有如事實欄所
    載犯罪科刑及執行之紀錄，有臺灣高等法院被告前案紀錄表
    在卷可稽，其受有期徒刑執行完畢，於5年內故意再犯本件
    有期徒刑以上之罪，係屬累犯，應依刑法第47條第1項規定
    加重其刑。爰審酌被告前經觀察、勒戒後，猶未戒除施用毒
    品惡習，顯見其自制力不佳，殊無足取；惟考量其於本院審
    理中坦承犯行，態度良好及施用毒品行為於本質上係屬自我
    戕害行為，反社會性之程度應屬較低，及其犯罪之動機、目
    的、手段等一切情狀，量處有期徒刑6月，並諭知易科罰金
    之折算標準，以資懲儆。再被告犯本案之時間係在96年4月
    24日之前，所犯合於中華民國96年罪犯減刑條例之減刑要件
    ，爰依該條例第2條第1項第3款規定，應減其刑期2分之1為
    有期徒刑3月，並諭知易科罰金之折算標準。末查，扣案之
    晶體1包經鑑驗結果，確屬第二級毒品安非他命（不含包裝
    袋，淨重0.13公克）無訛，已如前述，應依毒品危害防制條
    例第18條第1項前段規定諭知沒收銷燬；至於包裝上開毒品
    之包裝袋1個，具有包裹盛裝毒品免於毒品受潮溢出之功能
    ，與扣案之吸食器2組，均係供被告施用及持有毒品所用之
    物，且為被告所有，此據被告供明在卷（見本院卷第20頁反
    面），爰均依刑法第38條第1項第2款規定，併予宣告沒收。
據上論斷，應依刑事訴訟法第299條第1項前段，毒品危害防制條
例第10條第2項、第18條第1項前段，刑法第11條前段、第47條第
1項、第41條第1項前段、第38條第1項第2款，中華民國96年罪犯
減刑條例第2條第1項第3款、第7條，判決如主文。
本案經檢察官林達到庭執行職務
中　　華　　民　　國　　96　　年　　9　　月　　17　　日
　　　　　　　　　刑事第十一庭  法　官  林庚棟
以上正本證明與原本無異。
如不服本判決，應於判決送達後10日內，向本院提出上訴狀。
　　　　　　　　　　　　　　　　書記官　殷玉芬
中　　華　　民　　國　　96　　年　　9 　　月　　17　　日
